【裁判字號】    99,訴,421
【裁判日期】    990514
【裁判案由】    妨害性自主
【裁判全文】
臺灣彰化地方法院刑事判決               99年度訴字第421號
公  訴  人  臺灣彰化地方法院檢察署檢察官
被      告  乙○○
上列被告因妨害性自主罪案件，經檢察官提起公訴（99年度偵字
第2407號），本院依簡式審判程序審理，判決如下：
    主    文
乙○○對於十四歲以上未滿十六歲之女子為性交，累犯，處有期
徒刑月；又對於十四歲以上未滿十六歲之女子為性交，累犯，
處有期徒刑月。應執行有期徒刑伍月。
    犯罪事實
一、乙○○為18歲以上之人，前因竊盜案件，經臺灣高雄地方法
    院以94年度簡字第5478號判決判處有期徒刑3 月確定，已於
    民國95年8 月10日縮刑期滿執行完畢。詎仍不知自省慎行，
    於99年1 月初某日，在電腦網際網路之某國際交友網站認識
    A 女（警卷內代號0000甲0000 ，85年2 月3 日生、姓名與年
    籍資料詳卷）後，雙方即互留電話聯絡；嗣經乙○○向A 女
    邀約於99年2 月14日情人節在A 女所住之彰化縣員林鎮見面
    後，乙○○即於情人節當天自高雄市搭火車北上，而於同日
    下午1 至2 時間，在員林火車站前之統一超商與A 女見面，
    乙○○因發覺A 女遠較網路上照片年輕，遂詢問A 女年紀，
    A 女乃告知乙○○其年紀僅15歲【按：實際僅滿14歲，未滿
    15歲】。詎乙○○雖明知A 女係14歲以上未滿16歲之少女，
    仍與A 女於短暫逛街後，即前往位在彰化縣員林鎮○○里○
    ○街295 號之「蜜雪兒精品旅館」，投宿於601 室，並基於
    與14歲以上未滿16歲之女子為性交之各別犯意，於不違反A
    女意願之情形下，分別於同日下午4 、5 時許及翌日（99年
    2 月15日）凌晨某時許，在蜜雪兒精品旅館601 室，以其陰
    莖插入A 女陰道之方式，先後對A 女為性交行為2 次。嗣二
    人於99年2 月15日上午11時許退房後，於同日時30分許在彰
    化縣員林鎮○○里○○路與和平街口，為A 女之家人發現，
    報警處理而查悉上情。
二、案經A 女訴由彰化縣警察局員林分局報請臺灣彰化地方法院
    檢察署檢察官偵查起訴。
    理    由
一、被告乙○○所犯係死刑、無期徒刑、最輕本刑為3 年以上有
    期徒刑以外之罪，其於準備程序就前揭被訴事實為有罪之陳
    述，經受命法官告知簡式審判程序之旨，並聽取其與公訴人
    之意見後，本院認無不得或不宜改依簡式審判程序進行之處
    ，爰依刑事訴訟法第273 條之1 第1 項、第284 條之1 ，裁
    定由受命法官獨任進行簡式審判程序，合先敘明。
二、上開犯罪事實，業據被告乙○○迭於警詢、偵查及本院準備
    程序與審理時坦承不諱，核與證人即告訴人A 女於警詢證述
    之情節大致相符，並有被告乙○○所有行動電話通訊錄中A
    女電話資料及A 女所有行動電話通訊錄中被告乙○○電話資
    料照片各2 張、蜜雪兒精品旅館及601 室之現場照片6 張附
    卷可稽；而A 女經驗傷結果，其處女膜於4 及8 點鐘方向有
    撕裂傷，亦有行政院衛生署彰化醫院受理疑似性侵害事件驗
    傷診斷書1 件附卷可參；又A 女係85年2 月3 日出生（詳細
    資料參代號與真實姓名對照表），於被告本案犯罪行為時之
    99年2 月14日，確為14歲以上16歲未滿之人；且按刑法第22
    7 條第3 項之對於14歲以上未滿16歲女子為性交罪，其被害
    客體為14歲以上未滿16歲之女子，立法意旨係以該女子智識
    與身體發育均尚未完全，尚無表示同意與他人為性交行為之
    能力，縱得該女子之同意，亦不得對之為性交之行為，以保
    護少女身智之正常發育，故本件被告雖係得A 女同意而與之
    為性交行為，然仍無礙於上開犯罪之成立。從而，本案事證
    已臻明確，被告犯行洵堪認定，應依法論科。
三、查被告乙○○明知A 女為14歲以上未滿16歲之女子，竟對其
    之性交行為，核其所為，均係犯刑法第227 條第3 項對於14
    歲以上未滿16歲之女子為性交罪。又查刑法第227 條第3 項
    之對於14歲以上未滿16歲之女子為性交罪，係特別規定以被
    害人年齡為14歲以上未滿16歲者為其處罰之特殊要件，依兒
    童及少年福利法第70條第1 項但書之規定，尚毋庸再依該法
    第70條第1 項前段之規定加重其刑，附此敘明。按刑法上所
    謂接續犯，係指行為人之數行為於同時同地或密切接近之時
    地實施，侵害同一之法益，各行為之獨立性極為薄弱，依一
    般社會健全觀念，在時間差距上，難以強行分開，在刑法評
    價上，以視為數個舉動之接續施行，合為包括之一行為予以
    評價，較為合理始足當之（最高法院97年度臺上字第1206號
    判決意旨參照）。查本案被告先後二次對於A 女為性交行為
    ，雖於同一次住宿旅館期間，但相隔不但已逾7 小時以上，
    且第一次性交行為係於被告射精後結束，嗣被告與A 女並一
    同外出晚餐，待餐畢回旅館睡覺後，始於半夜再發生第二次
    性交行為，參照上開見解，其先後二次對於A 女性交之行為
    ，應均獨立構成犯罪，並非接續犯，公訴人認被告係接續犯
    ，容有誤會。準此，被告先後二次與A 女性交，均獨立構成
    刑法第227 條第3 項之罪名，且被告所犯上開二罪間，犯意
    各別，行為獨立，應予分論併罰。末查被告曾因竊盜案件，
    經臺灣高雄地方法院以94年度簡字第5478號判決判處有期徒
    刑3 月確定，已於95年8 月10日縮刑期滿執行完畢，有臺灣
    高等法院被告前案紀錄表1 份附卷可稽，其受此有期徒刑執
    行完畢後，5 年內故意再犯有期徒刑以上之罪，均為累犯，
    各應依刑法第47條第1 項之規定，加重其刑。爰審酌被告未
    慮及A 女年輕懵懂，而對A 女為性交行為，影響A 女身心成
    長，惟其與A 女係朋友關係，本案之性交行為係因一時意亂
    情迷而犯下，犯罪情節尚非惡劣，且於犯罪後又已坦承犯行
    ，深表悔悟，另A 女之父亦表示因被告已有悔意，希望法院
    可以輕判等語（見本院卷附公務電話通話紀錄單）等一切情
    狀，分別量處如主文所示之刑，並定其應執行刑。
據上論斷，應依刑事訴訟法第273 條之1 第1 項、第299 條第1
項前段、刑法第227 條第3 項、第47條第1 巷、第51條第5 款，
判決如主文。
本案經檢察官王元郁到庭執行職務。
中    華    民    國    99    年    5     月    14    日
                  刑事第四庭    法  官  吳永梁
以上正本證明與原本無異。
如不服本判決應於收受判決後10日內向本院提出上訴書狀，並應
敘述具體理由；其未敘述上訴理由者，應於上訴期間屆滿後20日
內向本院補提理由書(均須按他造當事人之人數附繕本)「切勿逕
送上級法院」。
告訴人或被害人對於判決如有不服具備理由請求檢察官上訴者，
其上訴期間之計算係以檢察官收受判決正本之日期為準。
中    華    民    國    99    年    5     月    14    日    
                                書記官  許原嘉 
附錄論罪科刑法條全文：
中華民國刑法第227條
對於未滿14歲之男女為性交者，處3 年以上10年以下有期徒刑。
對於未滿14歲之男女為猥褻之行為者，處6 個月以上5 年以下有
期徒刑。
對於14歲以上未滿16歲之男女為性交者，處7 年以下有期徒刑。
對於14歲以上未滿16歲之男女為猥褻之行為者，處3 年以下有期
徒刑。
第1 項、第3 項之未遂犯罰之。

司法院資訊處製作；財團法人民間司法改革基金會備份。
